臺灣高等法院民事判決　　　　　　　　　　　　　　九十一年度重上字第三二六號
　　上　訴　人　環華證券金融股份有限公司
　　法定代理人　張平沼
　　訴訟代理人　謝文倩律師
　　　　　　　　楊嘉文律師
　　　　　　　　黃士齊
　　被 上 訴人　康和綜合證券股份有限公司
　　法定代理人　鄭世華
　　訴訟代理人　陳國雄律師
　　複 代 理人　南雪貞律師
　　被 上 訴人　甲○○
　　訴訟代理人　顏火炎律師
右當事人間請求損害賠償事件，上訴人對於中華民國九十一年六月十八日臺灣臺北地
方法院九十一年度重訴字第五六九號第一審判決提起上訴，本院於九十三年三月九日
言詞辯論終結，判決如左：
　　主　文
原判決關於駁回上訴人後開第二項之訴部分，及該部分假執行之聲請，並訴訟費用之
裁判廢棄。
被上訴人康和綜合證券股份有限公司應給付上訴人新台幣肆拾萬伍仟佰玖拾壹元，
及自民國九十一年三月七日起，至清償日止，按週年利率百分之五計算之利息。
其餘上訴駁回。
第一、二審訴訟費用，由被上訴人康和綜合證券股份有限公司負擔百分之五，餘由上
訴人負擔。
　　事　　實
壹、上訴人方面：
一、聲明：
    (一)原判決廢棄。
    (二)被上訴人康和綜合證券股份有限公司（下稱康和公司）與被上訴人甲○○（下
      稱甲○○）應連帶給付上訴人新台幣（下同）八百一十萬七千八百二十五元，
      及自起訴狀繕本送達之翌日起至清償日止按年息百分之五計算之利息，或康和
      公司應給付上訴人八百一十萬七千八百二十五元，及自起訴狀繕本送達之翌日
      起至清償日止按年息百分之五計算之利息。
    (三)如受勝訴判決，上訴人願供擔保請准宣告假執行。
二、陳述：除與原判決記載相同者，茲引用外，補陳略稱：
　　(一)關於甲○○故意不法侵害上訴人財產權之侵權行為部分：1.甲○○或為爭取較
　　　多業績或為圖利自己或他人等目的，利用承辦融資案之職務上機會，故意違背
　　　上訴人所訂融資融券操作辦法，造成他人有機會冒用周毓誠簽名申請融資融券
　　　，未盡檢查責任即送交上訴人，使上訴人誤信周毓誠簽名為真正，核准融資六
　　　百多萬元，造成上訴人加計融資利息後共計損失八百一十萬餘元，甲○○故意
　　　不法違背職務之行為，已造成上訴人財產上嚴重之損失，該當民法第一百八十
　　　四條第一項前段規定。2.原審未察，僅依甲○○單方空泛證詞，即認甲○○非
　　　明知上開事實，並指上訴人未舉證說明，顯屬違誤。若原審推論可成立，是否
　　　任何人事後均可以「不復記憶」為由推卸責任？則甲○○若為相反主張，應由
　　　其舉證證明其承辦周毓誠融資案無故意或過失，當不能僅憑事後含糊證詞推諉
      卸責。3.周毓誠於民國（下同）八十九年九月廿七日致上訴人及大元公司函文
      主張遭人冒用云云，上訴人於另案審理中，亦要求調出周毓誠於大元公司設立
      第1548-9號帳戶全部開戶文件、留存印鑑卡、歷史交易記錄（下稱Ａ文件）、
      聯邦商業銀行（下稱聯邦銀行）三重分行第000000000000號開戶文件資料、留
      存約定往來印鑑、印鑑卡、利息所得扣繳憑單寄發記錄、歷史交易往來明細帳
      卡（下稱Ｂ文件），經上訴人仔細比對該文件與「開立信用帳戶申請表」、「
      融資融券契約書」之「周毓誠」筆跡，發現Ａ、Ｂ文件「周毓誠」之簽名字跡
　　　完全相同、印鑑卡印文亦同。惟上訴人進一步將Ａ、Ｂ文件「周毓誠」之簽名
      及地址欄字跡，與「開立信用帳戶申請表」、「融資融券契約書」甲○○書寫
      之筆跡對照後，兩者相同，足證周毓誠在大元公司及聯邦銀行之開戶文件均係
      遭「甲○○」冒名偽造申請。4.本件事實真相，應係甲○○圖利自己或他人，
      先冒用周毓誠名義及偽刻周毓誠之印章向大元公司、聯邦銀行申辦交割及存款
      帳戶後，利用周毓誠遭冒名開立之帳戶進行股票短線操作獲利，並於同年十月
      再冒用周毓誠名義向上訴人申請融資，事後在桂宏公司發生財務危機及股價持
      續下跌時，又為護盤目的開始向上訴人融資高達六百萬餘元購買桂宏投資股份
      有限公司（下稱桂宏公司）股票，導致桂宏公司記名股票最後遭法院裁定禁止
      轉讓，上訴人之融資貸款無法受償。至於「開立信用帳戶申請表」右下方「申
      請人簽章」欄與「融資融券契約書」內三處周毓誠之簽名，若非甲○○故意變
　　　更字跡簽署，即係另有共犯簽署，不論甲○○是否以郵件方式將上開文件交付
      予其共犯亦同。5.又依原審調出之大元公司1548-9號交割帳戶明細表記載，可
      知該帳戶自八十八年三月十一日起至八十九年一月十四日止，有多次之股票買
      進、賣出記錄，交易對象絕多數均係桂宏公司股票，顯見該帳戶被用來從事短
      線操作。惟自八十八年四月十日起上訴人陸續給付融資後，僅有多筆買進紀錄
      ，未有賣出紀錄。而由明細表「單價」欄記載，亦可發現桂宏公司自八十七年
      十二月卅日後之股價即呈現走跌趨勢，至八十八年四月十日起股價只剩十四、
      十三元左右。按正常投資之委託人絕不會在股價下跌之際還持續加碼投資，但
      該帳戶竟還融資貸款繼續買進，不合常理。此應是有人為護盤之目的而利用周
      毓誠帳戶操作桂宏公司股票之結果。6.上訴人將周毓誠於聯邦銀行三重分行開
      立000000000000號帳戶明細表八十七年九月十七日至十月廿七日期間之交易記
      錄，與上訴人留存之周毓誠融資申請案檢附之同一帳戶存摺影本後，發現存摺
      影本登載之交易筆數竟遺漏九月廿一日至十月八日之交易記錄共十二筆，而最
      後一筆（十月廿七日）存入之八百卅八萬八千三百四十一元金額，其實在同日
      即遭全數轉帳支出。故該存摺影本內容亦不真實。7.綜合前開說明，甲○○於
      本件周毓誠遭冒名事件中，扮演積極參與之角色，絕非其辯稱僅單純受理融資
      案之辦理而已。甲○○係有計畫、連續的從事上開違法行為，並致使上訴人陷
      於錯誤而給付之融資款無法受償及遭受鉅額之財產損失，其惡性實重大，甲○
      ○不僅涉及民事侵權行為責任，更有偽造文書罪之犯行。8.至於甲○○有無因
      該侵權行為獲取任何利益，本非侵權行為應具備之要件，不影響甲○○上開侵
      權行為成立，甲○○辯稱其未向上訴人取得分文無侵權行為等語，顯不可採。
      9.依民法第一百八十八條規定，甲○○因執行職務不法侵害上訴人之權利，僱
      用人康和公司應與甲○○對上訴人負連帶之損害賠償責任，有最高法院四十二
      年台上字第一二二四號、八十六年台上字第一四九七號裁判、學者王澤鑑見解
      意旨可參，故實務上對民法第一百八十八條「執行職務」採客觀判斷，只要外
      表上係以執行職務之形式為之，縱非僱用人所命辦理之事項，亦屬職務之範圍
      甚明，則僱用人康和公司若無法舉證證明其選任、監督甲○○已盡相當注意或
      縱加注意仍不生損害者，康和公司應依該條負連帶責任。康和公司辯稱其於選
      任受僱人之際，已就該受僱人專業知識、品德善盡注意義務云云，然康和公司
      並未提出任何內部開會書面或稽核文件予以證實，自不能以空泛陳述推諉卸責
      。況上訴人已就甲○○冒用周毓誠名義事件詳實舉證，康和公司至今仍未察覺
      甲○○即始作俑者或對甲○○進行任何追究動作，康和公司憑何辯稱已盡選任
      、監督之責？
　　(二)關於康和公司違背本於契約負有依上訴人之融資融券業務操作辦法執行代理融
　　　資融券案之義務：1.康和公司雖以「融資融券業務代理契約書」（下稱系爭代
　　　理契約書）第二條代理權授與之規定，僅限定第一條第二、三款部分，辯稱委
　　　託人向上訴人申請開立信用帳戶、簽訂融資融券契約事項及是否委託人本人簽
　　　約或委託人委託代理人簽約、該代理人有無代理權、委託人是否被冒用人頭、
　　　委託人有無簽訂契約本意，均非兩造委任契約範圍，康和公司無代理權云云。
　　　然第二條明訂代理權限於上開範圍，係因上開範圍係須由康和公司以上訴人名
　　　義與委託人為有價證券、款項之交付等行為，上訴人授予康和公司對外代理權
　　　，不影響康和公司基於契約書對上訴人應履行之義務。2.依系爭代理契約書第
　　　一條、上訴人融資融券業務操作辦法執行第一款至第四款，康和公司及甲○○
　　  均應以善良管理人之注意義務及本於代理契約本旨受理周毓誠融資案，正常程
　　　序應係先向周毓誠詳細解說融資內容、融資契約條款及提供周毓誠融資之相關
    　資料，並由周毓誠本人持身分證正本及徵信資料向甲○○辦理並親自簽名於信
  　　用帳戶申請書、融資融券契約上，經康和公司及甲○○初審檢查確認無誤後，
　　　再轉送予上訴人，上訴人再經由該等書面資料決定是否給予融資，如此即無冒
　　　用申請融資可能。康和公司卻事後推諉卸責，認本件與其無涉云云，顯扭曲代
  　  理契約書真意。3.復華綜合證券股份有限公司（下稱復華公司）於六十九年四
　　　月正式成立，依當時規定，委託人申請融資融券時，應洽由證券經紀商之介紹
      ，並填具開立信用帳戶申請書，經復華公司審核後，通知證券商轉知委託人親
　　　點可知在早期融資融券案係由委託人親赴證金公司簽約開戶之情形，尚且還要
　　　求介紹人之證券商應切實審核委託人各項資料，更何況係今日完全採證券商代
　　　理制度之情形，證券商收取之報酬提高，自應負擔較重之審查注意義務。4.甲
　　　○○於原審主張何以上訴人不審核客戶（即委託人），不與客戶親自簽訂融資
　　　融券契約書，而將規範其本身業務執行之操作辦法強制轉嫁予甲○○云云，應
　　　知我國證金公司均依證券商所提供之委託人相關資料為其審定依據，若還苛求
　　　證金公司事後一一確認所有文件內容及簽名真正，則每家證金公司經財政部證
　　　期會審核之融資融券操作辦法豈不成具文？代理制度豈無存在必要？況財政部
　　　證期會既要求各家證金公司與證券商簽訂代理之契約書，且需報證期會核定，
　　　與委託人簽訂之融資融券契約書條款同樣係依據財政部證期會事前核准之內容
　　　，則上訴人於系爭代理合約中要求康和公司依照其融資融券業務操作辦法辦理
　　　委託人之融資案，何有強制轉嫁責任之問題？其他證金公司如復華公司之融資
　　　融券業務代理契約書範本第一條，亦規定證券代理商應依復華公司經財政部證
　　　期會核准之上開代理契約書辦理受託事項，康和公司及甲○○非初次承辦融資
　　　融券代理業務者，不會不知整個融資融券實務上之運作，其妄加指摘，當無理
　　　由。5.至於融資徵信義務，依上訴人融資融券業務操作辦法第九條之規定，上
　　　訴人在收受證券商轉交之委託人「開立信用帳戶申請表」、「融資融券契約書
　　　」及徵信證明文件後，僅須就委託人之徵信文件進行審定及決定是否融資融券
　　　，即徵信文件係由委託人提供，並經證券商初步審核後轉交上訴人，上訴人係
　　　依徵信文件之內容審定是否給予融資及融資之額度，並非自行進行徵信程序。
　　　故康和公司自不能將對委託人之徵信義務強加於上訴人，而推稱上訴人應自行
　　　負擔融資案遭冒名之損失。況周毓誠融資案之瑕疵係出於遭人冒用姓名，並非
　　　因上訴人明知徵信不良仍執意融資，康和公司一再以其契約義務不及於代理原
　　　告徵信核定信用交易帳戶之事務，辯稱其無任何違背契約義務行為，刻意將本
　　　身於代理契約應盡之義務與上訴人只就徵信文件之審定義務相混淆，顯係顛倒
　　　是非。6.退萬步言，縱上訴人內部審定過程有疏失，康和公司基於委任關係應
　　　履行責任，亦不因而削減。而融資融券契約之當事人係證金公司與委託人，此
　　　乃當然之理，同樣不影響證券商依代理合約應履行之義務。原審未察，竟採信
　　　康和公司上開辯詞據為康和公司無違背契約義務之判斷，實無理由。
　  (三)關於上訴人因被上訴人等侵權行為及違背職務行為所受損害之舉證：1.依融資
      融券交易制度，為保障證金公司之債權，特分別融資或融券規範不同之擔保方
      式。在融資方面，委託人應以融資買進之全部證券作為證金公司融資之擔保品
      ，惟需委託人信用帳戶內各筆融資交易併其整戶擔保維持率低於百分之一百二
      十之條件成就，且經證金公司之通知送達後二個營業日內仍未補繳差額者，證
      金公司始得依法處分擔保品。此在所有證金公司報經財政部證券管理委員會核
      定之融資融券業務操作辦法中，均有相同之規定，上訴人之融資融券業務操作
      辦法第十三條及第廿二條亦有列明。故縱使證金公司預見擔保品之股票市價會
      下跌或股票市價正在下跌，然在委託人信用帳戶擔保維持率仍高於百分之一百
      二十下，條件既未成就，證金公司仍無權處分擔保品以確保債權。2.所謂擔保
      維持率，依前開操作辦法第廿二條，係按「融資擔保證券市值」除以「原融資
      金額」計算出之百分比。查周毓誠信用帳戶在八十九年四月十日至四月廿日期
      間，分別於八個交易日陸續買進價值共計三千零三十五萬五千三百元之二百廿
      萬五千股桂宏公司之股票，上訴人於原審提出之周毓誠信用帳戶「融資買進彙
      計表」，已就各該交易日期所購之股數、股票總價、融資款與自備款之數額予
      以詳載。由「融資買進彙計表」可知除四月十日、四月十一日之第一、二筆交
      易總價金（即融資擔保證券市值）為融資款金額之三倍外，其餘各筆之總價金
      均為融資款金額之五倍以上，即每筆交易最初之擔保維持率至少都高達百分之
      三百至百分之五百。八十九年月間，上訴人自報載得知桂宏公司等發生財務危
      機時，桂宏公司股票市價已呈下跌趨勢，但因每筆交易金額之融資款所占比例
      小，周毓誠帳戶之擔保維持率始終仍在百分之一百廿以上，上訴人無權處分擔
      保品，迨桂宏公司股票市價跌至四元以下，擔保維持率不足百分之一百廿時，
      桂宏公司股票也就無量下跌而無人應買，上訴人根本處分無門。況且，八十九
      年十月桂宏公司股票又因重整案件經法院裁定禁止轉讓，故上訴人並無怠於行
      使處分擔保品之權利，被上訴人妄加指摘上訴人無故不行使權利並避免損失云
      云，絕非事實。3.有關上訴人損害之計算，上訴人於原審已提證八之融資本息
      計算明細表可參。
    (四)關於本院向聯邦銀行調查周毓誠各筆股款交易之轉帳傳票部分：1.周毓誠帳戶
      各筆股款，均係扣除轉帳手續費及其他應付款後，於存入當日即遭人全數或分
      成數筆轉出至謝裕民、顏慶利、桂茂公司等數十名不同名義人在同行或其他金
      融機構之帳戶中。雖各該轉入帳戶之名義人不盡相同，然桂茂公司係桂宏公司
      轉投資設立者，謝裕民係桂宏公司與桂茂公司之實際負責人。郭金河、郭金城
      則為謝裕民之妻舅；林輔瑾為謝裕民妻舅之配偶；林政輝為謝裕民之連襟；郭
      明雪為謝裕民之小姨子，均係與謝裕民有親戚關係者。則遭冒用之周毓誠帳戶
      內多筆短線交割股款，多數係轉入謝裕民或其親戚或桂茂公司。顯然，冒用周
      毓誠名義之人應與桂宏公司或謝裕民有關。2.依臺南地方法院九十年度訴字第
      一五七號刑事判決，已認定桂宏公司實際負責人謝裕民有違反證券交易法之罪
      刑，而判處六年有期徒刑。即謝裕民為圖股市投資利益，與陳昭蓉等人共同意
      圖為抬高桂宏公司股價及為自己不法之利益，基於概括犯意，自八十五年至八
      十九年間，陸續以侵占資金、偽造文書等手段遂行其上開犯罪行為，可知為護
      盤目的而利用周毓誠帳戶操作桂宏公司股票之幕後黑手，就是謝裕民或其共謀
      之人。3.以上訴人有限之資訊，雖無法進一步查證甲○○與謝裕民或其他轉入
      帳戶之名義人間有無親屬或其他關係。然就「顏慶利」之部分，在周毓誠遭冒
      名開立之聯邦銀行帳戶內，有數筆總計共約一千零八十萬餘元之股款，係轉帳
      存入顏慶利同行第000000000000號帳戶內，經上訴人調閱顏慶利申請融資之資
      料與周毓誠之資料比對後，發現顏慶利與周毓誠之融資案均係同一天（八十七
      年十月廿八日）經由大元公司之介紹，並均由甲○○承辦，兩者開立證券信用
      帳戶申請表背面「通訊地址」及「聯絡電話」欄，亦均由甲○○記載為「台北
      市○○○路○段120號9樓之5 」、「（02）00000000」，有甲○○轉呈上訴人
      關於「顏慶利」開立證券信用帳戶申請表及融資融券契約書可憑。而顏慶利在
      上訴人起訴請求返還融資借款訴訟中（臺北地方法院簡易庭九十年度北簡字第
      六一七一號），亦否認有在大元公司、聯邦銀行開立帳戶及與上訴人簽立融資
      融券契約書云云，與周毓誠在另案之答辯完全相同，該判決上訴人敗訴在案，
      顯然甲○○承辦周毓誠及顏慶利之融資案時違背融資融券相關規定，絕非單純
      過失所致，甲○○應係受他人指示始故意在戶籍地互不相同且毫無關係之周毓
      誠（台中）及顏慶利（高雄）二人信用帳戶申請表背面，為相同通訊地址及聯
      絡電話之記載？何以由甲○○承辦之周毓誠、顏慶利融資案均發生遭人冒名之
      情事？甲○○故意違背規定，使他人冒用周毓誠及顏慶利名義辦理融資並取得
      上訴人融資款，造成上訴人融資款無法收回之損害屬實。4.上訴人曾向臺灣臺
      北地方法院提起上訴，該院函送調查局就該融資融券契約書、聯邦銀行存款印
      鑑卡及開戶申請暨約定書上「顏慶利」三字之筆跡與顏慶利當庭簽立之筆跡進
      行鑑定，調查局以九十二年三月廿一日調科貳字第○九二○○七五一六○號函
      ，表示兩者字跡筆畫特徵並不相符，換言之，由甲○○承辦之「顏慶利」融資
      申請案，已經確認同樣係遭人冒名偽造簽名者。甲○○故意違背規定，使他人
      冒用周毓誠及顏慶利名義辦理融資並取得上訴人融資款，造成上訴人融資款無
      法收回之損害，甲○○自應依侵權行為之規定對上訴人負擔損害賠償責任。又
      康和公司（大元公司）營業員甲○○承辦案件中，既有周毓誠、顏慶利出面否
      認曾在大元公司及聯邦銀行開戶，該事實且均經法院認定在案，益證康和公司
      就其受僱人甲○○根本未盡選任、監督義務，康和公司應依民法第一百八十八
      條規定與甲○○對上訴人負連帶損害賠償責任。5.上訴人除依約給付各該證券
      商代理之報酬外，更會按各該證券商營業員承辦之融資案每筆融資金額，按一
      定比例計算並支付代理促銷獎勵費予各該營業員。依上訴人八十七年、八十八
      年代理促銷獎勵費明細表記載，甲○○於八十七年十、十一月與八十八年五月
      分別領有上訴人發給之一萬零四百元、七千五百元、八千六百元遠東百貨禮卷
      之代理促銷獎勵費，其中計算來源均包括周毓誠及顏慶利帳戶融資之部分，故
      甲○○辯稱其未取得任何利益，應非事實，洵不可採。
    (五)關於甲○○陳述之抗辯：1.甲○○雖辯稱承辦股票交割戶及融資融券信用帳戶
      時，有電話徵信動作，然周毓誠於在八十九年九月廿七日律師函及另案審理中
      ，均嚴詞否認向大元公司及上訴人申請股票交割帳戶、融資融券信用帳戶，指
      稱其在上訴人為追償融資款後始知有被冒名開戶乙事，該事實並經另案臺北地
      方法院簡易庭九十年度北簡字第八四五三號判決確定在案，足證甲○○根本未
      作任何電話徵信動作，否則，周毓誠豈會不知其名義遭冒用？故甲○○有關電
      話徵信之陳述，顯有不實。2.甲○○自認未按相關規定辦理周毓誠融資案，而
      係郵寄資料後再以電話徵信辦理委託人融資案之申請云云，此屬非正常合法程
      序，此瑕疵不因甲○○事後電話徵信而補正，甲○○仍應成立侵權責任。3.甲
      ○○否認有偽造行為，對信用帳戶申請表上方「周毓誠」三字及「甲○○」三
      字之筆跡未有爭執。惟截至本院審理半年後，甲○○始否認周毓誠之信用帳戶
      申請表及融資融券契約書之任何資料及「甲○○」三字係其填寫者，此實有違
      一般常理。況甲○○自認有經辦周毓誠融資案，卻又否認信用交易帳戶申請書
      上營業員姓名「甲○○」三字之記載係其親簽者，亦有違常理。按營業員對於
      其經辦之案件，親簽其姓名於「營業員」一欄，乃為常態，除為辨別承辦該案
      之營業員為何人外，並可據此作為計算業績及上訴人核發代理促銷獎勵費之憑
      據，自不容易發生實際經辦之人為他人作嫁或有他人冒用甲○○之名義簽名其
      上之情形，何況上訴人就周毓誠融資案所發給之遠東百貨禮卷之代理促銷獎勵
      費確實係由甲○○獲得，甲○○迄今且未主張其名義有被偽造乙事，故甲○○
      辯稱「甲○○」三字非其親簽者，恐為卸責之詞。4.上訴人進一步查明甲○○
      有偽造周毓誠名義向大元公司及聯邦銀行開立股票交割帳戶之不法行為，上訴
      人乃具狀請求鈞院進行筆跡之鑑定，惟法務部調查局以九十二年四月廿九日調
      科貳字第○九二○○一二四四四四○號函，表示本件無法進行比對云云。按偽
      造既非常態，要取得甲○○與周毓誠三字之字數足夠、筆畫特徵一致之平時相
      關字跡供參鑑，本屬不易，對此因鑑定方法有無法突破之困難而無法鑑定之鑑
      定結果，上訴人雖甚感無奈，然就甲○○故意違背法令規定，擅將應由委託人
      親自辦理之融資案任意以郵寄辦理之不法行為，既經上訴人詳舉事證以為證明
      ，則甲○○上開鑑定結果無礙侵權行為之成立。
貳、被上訴人方面：
一、聲明：
Ａ、康和綜合證券股份有限公司（即康和公司）部分：上訴駁回。
Ｂ、甲○○部分：
　　(一)上訴駁回。
　　(二)如受不利判決，請准供擔保免予假執行。
二、陳述：除與原判決記載相同者，茲引用外，補陳略稱：
Ａ、康和綜合證券股份有限公司（即康和公司）部分：
    (一)證券公司營業員冒用客戶名義訂立融資融券契約非屬其為證券公司所執行之職
      務行為範疇：1.證券交易法施行細則第九條第三款揭示證券公司之營業員所得
      執行之職務範圍僅止於為證券公司承辦有價證券之買賣、開戶、推介、申報、
  　　結算、交割等事務，至代客操盤、代客保管印章、存摺或冒用客戶名義開戶等
      行為自非屬營業員依前揭施行細則規定所得代證券公司辦理之「職務行為」。
      2.康和公司受上訴人所任之事項，依系爭代理契約書第一條、第二條約定，僅
      以代上訴人向投資人解說相關事項、提供相關資料，檢查及轉送投資人開立帳
      戶之相關文件，代上訴人向投資人追加或處分擔保，代上訴人受領或交付有價
      證券或款項、及造送相關文件等為限，上訴人依約並未授與被上訴人康和公司
      對信用交易帳戶徵信核定、同意投資人訂立融資融券契約書並開立信用帳戶事
      項之代理權，此可由上證六康和公司繼受權義之前手即大元證券三重分公司造
      送於上訴人之「環華證券金融股份有限公司融資融券契約書」文件上僅蓋用以
      「介紹之章」而已，可證徵信核定權及信用交易帳戶之開立與否同意權，皆存
      乎上訴人一身，康和公司之契約義務既不及於代理上訴人徵信核定信用交易帳
      戶之事務，則康和公司將投資人開立信用交易帳戶之相關文件書表檢查及轉送
      予上訴人後，上訴人如何徵信核定及是否同意該投資人開立信用交易帳戶，被
      上訴人康和公司均無從且無權過問。
    (二)康和公司受上訴人委任辦理之業務權限範圍，依證券交易法施行細則第九條第
      三款規定暨依系爭代理契約書第一條、第二條約定，既不含有價證券信用交易
      帳戶之開立、融資融券契約之簽訂，則若生營業員「冒名開戶」行為時，即非
      屬其為證券公司依法令或依約所執行之業務行為，是與民法第一百八十八條第
      一項所定僱用人之連帶賠償責任無涉，有最高法院六十七年台上字第二○三二
      號判例、八十九年台上字第二五三九號判決理由意旨均可參，此屬個人不法犯
      罪行為，核與民法第一百八十八條「執行職務」範圍無涉，則康和公司即無負
      連帶損害賠償責任之理。
    (三)締結融資融券契約，非證券公司受任處理之事務範疇：1.依系爭代理契約書第
      二條代理權授權與內容並未就第一條委任事項第(一)項事務為代理權之授與。換
      言之，當投資人向證金公司申請開立有價證券信用交易帳戶、簽訂融資融券契
      約時，被上訴人並無代理上訴人與投資人締結融資融券契約之權限，復可由融
      資融券契約書其正式簽約人係上訴人與投資人可證；另觀融資融券業務操作辦
      法第九條第一項後段約定「由代理證券商初審後核轉本公司，經本公司徵信審
      定，同意訂立融資融券契約意並開立信用帳戶」所示，足認對徵信證明文件實
      質審核權限暨締約自由決定權，咸歸上訴人所有，上訴人基於實質審核權限，
      就是否與投資人簽訂融資融券契約，享有自主之締約自由，即投資人是否得開
      立信用帳戶乃完全取決於上訴人之審核，故上訴人之主張乃本末倒置，毫無
      足採信。2.系爭周毓誠融資融券契約書之內容是否真實？此係康和公司本無徵
      信核定之義務存在。況縱康和公司轉送予上訴人之信用交易帳戶、融資融券契
      約等相關文件人有所不實，康和公司亦無任何違背委任契約義務可言，且與投
      資人簽約亦非被上訴人受委任之事務範圍，是上訴人系爭代理契約書第五條違
      約條款約定，依民法第五百四十四條，對於委任人應負賠償之責規定，請求被
      上訴人負損害賠償責任，即屬無據。3.證券公司營業員冒用投資人名義與證金
      公司簽約，係屬營業員個人之侵權行為，康和公司依約不負損害賠償責任。
Ｂ、被上訴人甲○○部分：
　　(一)關於對上訴人陳述之抗辯：1.上訴人主張甲○○以詐欺方式侵害其自由權，應
　　　由上訴人舉證甲○○以何種「詐欺」手段侵害其權利。2.被上訴人否認冒用周
　　  毓誠名義開戶及偽刻印章。3.甲○○並未向上訴人申請融資，亦未拿到上訴人
　　　分文，何來侵害上訴人權利？甲○○係將客戶申請融資證券之契約書，轉寄上
      訴人公司，由上訴人公司「審核」是否須訂立融資證券公司，並非甲○○決定
  　　，何來詐欺可言？4.本件甲○○僅單純的將客戶申請融資融券契約轉送給上訴
  　　人，並無向上訴人取得分文，更無任何故意侵權可言，上訴人之請求即無理由
　　　。
　　(二)關於融資證券業務操作辦法之說明：1.上開規範對象係針對「上訴人」而非甲
　　　○○，即上開規範第九條係指上訴人與客戶訂立融資融券契約時，應要求客戶
　　　親持國民身分證與其訂立契約，此係約束上訴人之操作辦法，何以能拘束第三
　　　人，並要求第三人負擔損害賠償責任？2.對於融資融券契約之訂定，證券公司
　　　僅屬「介紹人」，並無代訂契約責任，此由上訴人原審起訴狀第二項「查上訴
      人（即上訴人）主張訴外人周毓誠在八十七年十月廿八日經由原『大元證券公
      司』三重分公司『介紹』」，可知介紹人對於簽訂契約之客戶是否為本人，並
      不負擔辨識責任。
　　(三)關於系爭代理契約書之說明：系爭代理契約書第一條，係原大元公司為上訴人
　　　辦理業務，即投資人因甲方申請開立有價證券信用交易帳戶及簽訂融資融券契
　　　約，大元公司所負之責任為相關文件之檢查及轉送，並無代理簽訂之代理權，
　　　故上訴人本身不審查其客戶資格，不親自與客戶簽約，卻將規範其本身執行業
　　　務之操作辦法，強制轉嫁予甲○○，顯無法律依據。
    理　　由
一、本件上訴人起訴主張：被上訴人康和公司於八十九年十月二十七日與大元證券公
    司合併，被上訴人康和公司為存續公司，故大元證券公司合併前所生一切權利義
    務，由被上訴人康和公司概括承受。而訴外人周毓誠於八十七年十月二十八日經
    由大元證券公司三重分公司介紹，申請並簽訂融資契約開立信用交易帳戶，訴外
    人周毓誠向上訴人融資六百九十六萬三千元買進桂宏公司股票，因該公司發生財
    務危機，經法院裁定禁止其記名股票轉讓，上訴人依融資融券契約書第六條約定
    ，向訴外人周毓誠訴請追償融資借款，業經台灣台北地方法院臺北簡易庭九十年
    度北簡字第八四五三號判決上訴人敗訴確定，致上訴人對於『周毓誠』之融資借
    款已因敗訴判決確定而無法獲償，受有損害，本件上訴人支付融資借款金額及依
    約自八十九年四月十二日起計算之利息等，總計上訴人墊付融資金及利息所受損
    害為八百十萬七千八百二十五元，先位聲明爰依侵權行為之法律關係，訴請被上
    訴人康和公司與甲○○應連帶給付八百十萬七千八百二十五元及自起訴狀繕本送
    達之日起至清償日止，按年息百分之五計算之利息；後位聲明爰依委任契約債務
    不履行之法律關係，訴請被上訴人康和公司給付八百十萬七千八百二十五元及自
    起訴狀繕本送達之日起至清償日止，按年息百分之五計算之利息等語。
二、被上訴人康和公司則以：先位聲明部分，依融資融券業務代理契約書第一條委任
    事項約定，被上訴人康和公司依約為上訴人辦理之事項有：(一)投資人向甲方申請
    開立有價證券信用交易帳戶、簽訂融資融券契約：1.向投資人詳細解說融資融券
    之內容、契約條款，並提供投資人相關書面資料。2.投資人開立信用交易帳戶、
    相關文件書表之檢查及轉送。(二)投資人融資融券、清償融資融券、經甲方通知追
    加擔保或處分投資人之擔保物等事項。(三)投資人與甲方間互為有價證券、款項之
    交付、受領。(四)與委任事務相關之文件、書類、表報、電子資料媒體、以及為投
    資人辦理變更股東名簿之名冊等造送四項業務，然上開辦理事項，據該契約書第
    二條代理權授與之規定，上訴人係僅就其中第(二)、(三)款之委任事項授與代理權予
    被上訴人康和公司，至有關投資人向上訴人申請開立有價證券信用交易帳戶、簽
    訂融資融券契約事項，並不在代理契約書第二條約定之代理權授與範圍內，被上
    訴人康和公司受委任之範圍僅在於向投資人解說及提供投資人之資料予上訴人，
    並將投資人開立信用交易帳戶，相關文件書表檢查及轉送予上訴人而已，上訴人
    不能執委任契約之名即行要求被上訴人等對投資人之身分資格地位負實質審核之
    責，復依證券交易法施行細則第九條第三款之規定，證券公司之營業員其職務範
    圍僅係辦理有價證券之買賣、開戶推介、申報、結算、交割等事務，至於代客操
    盤、代客保管印章、存摺或冒用客戶名義開戶等行為，亦為被上訴人證券公司另
    行明文禁止之行為，是冒名開戶即應非屬營業員執行業務行為，核與民法第一百
    八十八條規定之受僱人因執行職務不法侵害他人之權利者，由僱用人與行為人連
    帶負擔損害賠償責任之要件不符，且被上訴人於選任受僱人時即已就受僱人之專
    業知識、品德性格等各方面善盡相當之注意義務，亦一再於內部開會時就不得挪
    用或代客戶保管有價證券、款項、印鑑及存摺，不得未依據客戶委託事項及條件
    執行有價證券之買賣等事項告知每一位營業員，故被上訴人康和公司於選任監督
    受僱人時已盡相當之注意義務，是以被上訴人康和公司對營業員之侵權行為毋庸
    負連帶賠償責任。後位聲明部分，依兩造代理契約書第二條代理權授權與內容並
    未就第一條委任事項第(一)項事務為代理權之授與，上訴人基於實質審核權限，就
    是否與投資人簽訂融資融券契約，享有締約自由之權限，被上訴人就此事務，既
    非代理人，亦無決定權限，是上訴人援引融資融券業務代理契約書第五條違約條
    款約定，依民法第五百四十四條受任人因處理委任事務有過失，或因逾越權限之
    行為所生之損害，對於委任人應負賠償之責規定，請求被上訴人康和公司負損害
    賠償責任，即屬無據；至依民法第二百四十四條規定，課以債務人就其代理人或
    使用人之故意或過失負同一責任之前提，亦須以其代理人或使用人係為履行債之
    關係職務，方有此適用，冒名開戶既非被上訴人康和公司之受任事務，當亦非被
    上訴人康和公司之代理人或使用人關於債之履行行為，是被上訴人康和公司營業
    員冒用投資人名義與證金公司簽約，係屬營業員個人之行為，被上訴人康和公司
    就此尚不負損害賠償之責等語。被上訴人甲○○則以：被上訴人並無向上訴人申
    請融資，並無拿到上訴人分文，何來侵害上訴人之權利，且被上訴人係將客戶申
    請融資融券之契約書轉寄至上訴人公司，由上訴人公司審核是否須訂立融資融券
    契約，亦即融資融券契約係上訴人自行訂定，非被上訴人所能審核何來故意侵權
    之可言？又上訴人所舉環華證券公司融資融券業務操作辦法，其規範對象係上訴
    人本身，並非被上訴人或任何證券公司，何能執此而拘束第三人並要求第三人損
    害賠償？且對於融資融券契約之訂定，證券公司僅係介紹人，而非有代訂契約之
    責，介紹人對於簽訂契約之客戶是否為本人並不負辨識之責，亦即融資契約之訂
    定係由上訴人負簽訂之責，再依上訴人所提融資融券業務代理契約書第一條所訂
    ，原大元證券公司為上訴人辦理之業務(一)之2.投資人因甲方申請開立有價証券信
    用交易帳戶及簽訂融資融券契約，故大元證券公司所負之責任為相關文件之檢查
    及轉送，並無代理簽訂之代理權，而上訴人自身不去審核客戶，不與客戶親自簽
    訂，而將規範其本身業務執行之操作辦法強制轉嫁予被上訴人，顯無任何法律依
    據可言，是被上訴人甲○○僅單純將客戶申請融資融券契約轉送予上訴人，並無
    向上訴人拿得分文更無任何故意侵權之可言，是上訴人請求為無理由等語，資為
    抗辯。
三、兩造不爭執之點：
(一)被上訴人於八十九年十月二十七日與大元證券公司合併，被上訴人為存續公司，
    大元證券公司合併前所生一切權利義務，由被上訴人概括承受。
(二)訴外人周毓誠於八十七年十月二十八日經由大元證券公司三重分公司介紹，申請
    並簽定融資融券契約開立信用交易帳戶，訴外人周毓誠向上訴人融資六百九十六
    萬三千元買進桂宏公司股票，因該公司發生財務危機，經法院裁定禁止其記名股
    票轉讓，上訴人依融資融券契約書第六條約定，向周毓誠訴請追償融資借款，業
    經本院臺北簡易庭九十年度北簡字第八四五三號判決上訴人敗訴確定。
(三)上訴人因而支付融資借款金額及依約自八十九年四月十二日起計算之利息等，總
    計上訴人墊付融資金及利息為八百十萬七千八百二十五元。
(四)本件融資融券契約書係被上訴人甲○○受理『桂宏企業股份有限公司』員工開戶
    時承辦，因大多數『桂宏企業股份有限公司』員工在台南，故被上訴人甲○○將
    空白融資融券契約書郵寄至台南，由申請人填妥後再寄回台北，被上訴人甲○○
    對於申請人是否親自簽名並不清楚。
(五)訴外人周毓誠之融資融券契約書、大元證券股份有限公司三重天台分公司委託買
    賣證券受託契約書、聯邦銀行三重分行開戶存款印鑑卡，其上之『周毓誠』之簽
    名及印文並非真正。
    上開事實，為兩造所不爭執，並有周毓誠融資本息計算明細表、融資買進彙計、
    開立信用交易帳戶申請表影本、融資融券契約書影本、融資融券業務代理契約書
    影本、本院臺北簡易庭九十年度北簡字第八四五三號宣示判決筆錄及確定判決證
    明書影本、九十年度北簡字第八四五三號九十年十月三十一日言詞辯論筆錄影本
    、環華證券金融股份有限公司融資融券業務操作辦法（節錄）、周毓誠之融資融
    券契約書、大元證券股份有限公司三重天台分公司委託買賣證券受託契約書、聯
    邦銀行三重分行開戶存款印鑑卡各一份在卷可稽，自堪信為真。
四、兩造爭執之點：
(一)先位部分：被上訴人等是否構成共同侵權行為？
(二)備位部分：被上訴人康和公司是否有違系爭融資融券業務代理契約之義務？
五、關於先位部分：被上訴人等是否構成共同侵權行為？
(一)查證券交易法施行細則第九條第三款揭示證券公司之營業員所得執行之職務範圍
    僅止於為證券公司承辦有價證券之買賣、開戶推介、申報、結算、交割等事務
    ，至代客操盤、代客保管印章、存摺或冒用客戶名義開戶等行為自非屬營業員依
    前揭施行細則規定所得代證券公司辦理之職務行為。另查：被上訴人康和公司受
    上訴人所委任之事項，依融資融券業務代理契約書第一條、第二條約定所示，僅
    以代上訴人向投資人解說相關事項，提供相關資料，檢查及轉送投資人開立帳戶
    之相關文件，代上訴人向投資人追加或處分擔保，代上訴人受領或交付有價證券
    或款項，及造送相關文件等為限，上訴人依約並未授與被上訴人康和公司對信用
    交易帳戶徵信核定、同意投資人訂立融資融券契約書並開立信用帳戶事項之代理
    權，此復可由被上訴人公司所繼受權義之前手即大元證券三重分公司造送於上訴
    人之「環華證券金融股份有限公司融資融券契約書」文件上僅蓋用以「介紹之章
  」 (見本院卷 (一)第八三頁上證六)，足證徵信核定權及信用交易帳戶之開立與
    否同意權，皆存乎上訴人一身，是被上訴人康和公司之契約義務僅須對相關文件
    書表之檢查及轉送，惟並不及於代理上訴人徵信核定信用交易帳戶之事務，核先
    敘明。
(二)被上訴人康和公司受上訴人委任辦理之業務權限範圍，依證券交易法施行細則第
    九條第三款規定暨依「融資融券業務代理契約書」第一條、第二條約定既不含有
    價證券信用交易帳戶之開立融資融券契約之簽訂，則若生營業員冒名開戶行為時
    ，即非屬其為證券公司依法令或依約所執行之業務行為，是與民法第一百八十八
    條第一項所定僱用人之連帶賠償責任，以受僱人因執行職務不法侵害他人之權利
    者為限之要件不符 (最高法院六十七年台上字第二○三二號判例意旨參照) 。按
  民法第一百八十八條所定僱用人之連帶賠償責任，以受僱人因執行職務不法侵害
    他人之權利，始有其適用。倘為受僱人個人之犯罪行為而與執行職務無關，即與
    該條所定成立要件不合尚難令僱用人與受僱人負連帶賠償責任。查證券經紀商
    為受託買賣有價證券而僱用營業人員為直接有關有價證券買賣之行為者，必該營
    業人員因執行與有價證券買賣有關之行為而不法侵害他人之權利者，始得令證券
    經紀商與該營業人員負連帶賠償責任，倘係營業人員個人之犯罪行為而無關有價
    證券買賣之職務者，自難謂係因執行職務而不法侵害他人之權利 (最高法院八十
    八年台上字第九六二號判決意旨參照) ，另按民法第一百八十八年條所定僱用人
    之連帶賠償責任，以受僱人因執行職務不法侵害他人之權利，始有其適用倘係受
    僱人個人之犯罪行為而與執行職務無關，即與該條規定之要件不合殊無因受僱人
    濫用職務或利用職務上之機會及與執行職務之時間或處所有密切關係之行為，其
    外觀在客觀上認與執行職務有關，不法侵害他人之權利，遽認僱用人應與該受僱
    人負連帶賠償責任 (最高法院八十九年台上字第二五三九號民事判決意旨參照)
(三)經查被上訴人康和公司主張其於選任受僱人時即已就受僱人之專業知識、品德性
    格等各方面善盡相當之注意義務亦一再於內部開會時就不得挪用或代客戶保管
    有價證券、款項、印鑑及存摺，不得未依據客戶委託事項及條件執行有價證券之
    買賣等禁行之職務範圍諄誠告知等語，復為上訴人所不爭執，而被上訴人一再否
    認有偽造周毓誠之上開開戶資料，經本院將上開開戶相關資料分別送法務部調查
    局、憲兵學校亦均無法鑑定是否有偽造情形，此有法務部調查局函及憲兵學校函
    在卷可稽 (見本院卷 (二)第六○頁、第七五頁、第九五頁)，此外上訴人對於被
    上訴人康和公司或其受僱人甲○○有何詐欺行為或偽造周毓誠之開戶資料，或其
    他因執行職務不法侵害上訴人之權利等情事，復未能舉證以實其說，是被上訴人
    甲○○於受理周毓誠之開戶時，縱有疏忽未依規定檢查，尚與難據認有何詐欺或
    偽造文書犯行，亦與侵權行為之要件有間，故上訴人本於侵權行為之法律關係，
    請求被上訴人民法第一百八十八條規定負連帶損害賠償責任，即屬無據。
六、關於備位部分：被上訴人康和公司是否有違系爭融資融券業務代理契約之義務？
    被上訴人甲○○是否應負連帶之責？
(一)本件上訴人提出被上訴人不爭執其真正之系爭融資融券業務代理契約書第一條委
    任事項約定：「乙方（指大元證券，嗣大元證券公司與被上訴人康和證券公司合
    併，被上訴人康和證券公司為存續公司）應依甲方（指上訴人）報經財政部證券
    管理委員會核定之融資融券業務操作辦法之規定，以善良管理人之注意，為甲方
    辦理左列事項：(一)投資人向甲方申請開立有價證券信用交易帳戶、簽訂融資融券
    契約：1.向投資人詳細解說融資融券之內容、契約條款，並提供投資人相關書面
    資料。2.投資人開立信用交易帳戶、相關文件書表之檢查及轉送。(二)投資人融資
    融券、清償融資融券、經甲方通知追加擔保或處分投資人之擔保物等事項。(三)投
    資人與甲方間互為有價證券、款項之交付、受領。(四)與委任事務相關之文件、書
    類、表報、電子資料媒體、以及為投資人辦理變更股東名簿之名冊等造送。」；
    第二條代理權授與約定：「甲方就前條第(二)、(三)款之委任事項授與代理權予乙方
    。」，又為上開契約一部份之上訴人融資融券業務操作辦法第九條規定：「申請
    開立信用帳戶時，委託人為自然人者，應親持國民身分證正本憑核，並簽具『信
    用帳戶申請書』及『融資融券契約書』，檢附徵信證明文件，由代理券商初審後
    核轉本公司，經本公司徵信核定，同意訂立融資融券契約書並開立信用帳戶。」
    ，是投資人為自然人向上訴人申請開立有價證券信用交易帳戶、簽訂融資融券契
    約時，上訴人與被上訴人康和公司間之權利義務為該投資人應親持國民身分證正
    本憑核，並簽具信用帳戶申請書及融資融券契約書，檢附徵信證明文件，由被上
    訴人康和公司檢查及轉送予上訴人，經上訴人徵信核定，同意訂立融資融券契約
    書並開立信用交易帳戶，則被上訴人康和公司之義務雖不含信用交易帳戶之徵信
    核定，惟仍須確實依照融資融券業務操作辦法之各項規定向投資人本人詳細說明
    融資融券契約內容及提供書面資料，且依據該辦法第九條規定檢查及審核相關文
    件書表資料，再轉送，亦即被上訴人康和公司代理契約之給付義務即在於確認投
    資人之身份，如有違反自應負債務不履行之損害賠償義務。經查被上訴人甲○○
    於承辦受理『桂宏企業股份有限公司』員工開戶時，任意以郵寄方式辦理系爭融
    資融券契約申請，確有疏忽，已如上述，該等行為已構成違反上述代理契約約定
    之給付義務甚明，上訴人並因而支付融資借款金額及依約自八十九年四月十二日
    起計算之利息等，總計上訴人墊付融資金及利息為八百十萬七千八百二十五元，
    亦如上述，上訴人主張依系爭代理合約及民法第五百四十四條之規定，被上訴人
    康和公司自應負債務不履行之損害賠償責任，於法並無不合。
(二)另查關於系爭代理契約關於融資融券之審准，最後審核權既在於上訴人，被上訴
    人康和公司僅有收件檢查及轉送之責，已如上述，是關於融資契約之核准成立，
    其權利及應負之責任顯然低於上訴人，則關於因該融資融券所生損害自難令被上
    訴人康和公司負全部責任，故被上訴人康和公司應負賠償之責任自應參酌其因此
    代理契約所獲得之利益比例，綜合判斷之。經查依系爭代理合約第三條約定，上
    訴人應給付被上訴人康和公司委任報酬，而該報酬之計算及給付方式係以上訴人
    公司之「支付證券商代理有價證券買賣融資融券之代理費率計算標準」為依據，
    其融資代理費率為融資利息收入之百分之五等情，為兩造所不爭執，並有系爭代
    理合約書、及上訴人公司之支付證券商代理有價證券買賣融資融券之代理費率計
    算標準在卷可稽 (見原審卷第十二頁、本院卷 (二)第二○九頁)，是被上訴人應
    負代理契約給付義務自應參酌其因而獲得之報酬比例以百分之五定之，較為妥適
    。本件上訴人因被上訴人康和公司違背代理契約之給付義務所受損害為八百十萬
    七千八百二十五元，已如上述，依上述百分之五比例計算，被上訴人康和公司應
    賠償之金額為四十萬五千三百九十一元 (0000000×5%=405,391，四捨五入)。
(三)被上訴人甲○○僅系被上訴人康和公司之受僱人，如上所述，其既無侵權行為情
    事，而系爭融資融券代理契約亦係存在於上訴人與被上訴人康和公司之間，而不
    及於被上訴人甲○○，另觀諸系爭代理契約，亦未約定被上訴人之受僱人應負連
    帶責任，被上訴人甲○○縱有疏忽致被上訴人康和公司違反代理契約義務，造成
    損害，亦係被上訴人甲○○是否應對被上訴人康和公司負損害賠償之問題，核與
    上訴人無涉，此外上訴人復未能舉證證明其與被上訴人甲○○有何契約關係，從
    而上訴人主張被上訴人甲○○負違背契約義務之連帶賠償責任，於法無據。
七、綜上所述，本件上訴人不能舉證證明被上訴人甲○○有何故意過失侵害上訴人權
    利，或故意以違背善良風俗之方式加損害於上訴人之行為，是上訴人先位主張依
    民法第一百八十四條第一項及同法第一百八十八條第一項之規定，訴請被上訴人
    應連帶給付八百十萬七千八百二十五元及自起訴狀繕本送達之日起至清償日止，
    按年息百分之五計算之利息，為無理由，應予駁回。被上訴人康和證券公司違背
    其代理契約給付義務，至上訴人受有八百十萬七千八百二十五元之損害，從而上
    訴人備位主張依同法第五百四十四條及同法第二百二十四條之規定，訴請被上訴
    人康和證券公司給付八百十萬七千八百二十五元及自起訴狀繕本送達之日起至清
    償日止，按年息百分之五計算之利息，其中四十萬五千三百九十一元及自起訴狀
    繕本送達之日即九十一年三月七日起至清償日止，按年息百分之五計算之利息，
    為有理由，應予准許，逾此所為請求，為無理由，應予駁回。上訴意旨求予廢棄
    改判，為有理由，爰由本院予以廢棄改判如主文第二項所示，惟關於上訴人請求
    有理由部分，其金額未逾一百五十萬元，經本院判決即告確定，不得上訴最高法
    院，其假執行之宣告及無必要。至於上訴人之請求不應准許部分，原判決為上訴
    人敗訴之判決，並駁回其假執行之聲請，經核於法並無不合，上訴意旨求予廢棄
    改判，為無理由，應駁回其上訴。
八、本件判決基礎已臻明確，兩造其餘之攻擊防禦方法及訴訟資料經本院審酌後，核
    與判決不生影響，無一一論述之必要，併予敘明。
九、據上論結，本件上訴為一部有理由，一部無理由，依民事訴訟法第四百五十條、
    第四百四十九條第一項、第七十九條但書，判決如主文。
中　　　華　　　民　　　國　　九十三　　年　　　三　　　月　　二十三　　日
                                  民事第十六庭
                                      審判長法  官  許  正  順
                                            法  官  陳  邦  豪
                                            法  官  魏  麗  娟
右正本係照原本作成。
上訴人如不服本判決，應於收受送達後二十日內向本院提出上訴書狀，其未表明上訴
理由者，應於提出上訴後二十日內向本院補提理由書狀（均須按他造當事人之人數附
繕本）上訴時應提出委任律師或具有律師資格之人之委任狀；委任有律師資格者，另
應附具律師資格證書及釋明委任人與受任人有民事訴訟法第四百六十六條之一第一項
但書或第二項（詳附註）所定關係之釋明文書影本。
被上訴人不得上訴。
中　　　華　　　民　　　國　　九十三　　年　　　三　　　月　　二十四　　日
　　　　　　　　　　　　　　　　　　　　　　書記官  曾  瓊  安
附註：
民事訴訟法第四百六十六條之一（第一項、第二項）：
對於第二審判決上訴，上訴人應委任律師為訴訟代理人。但上訴人或其他法定代理人
具有律師資格者，不在此限。
上訴人之配偶、三親等內之血親、二親等內之姻親，或上訴人為法人、中央或地方機
關時，其所屬專任人員具有律師資格並經法院認為適當者，亦得為第三審訴訟代理人
。
